臺灣桃園地方法院刑事判決
111年度簡上字第519號
上  訴  人  臺灣桃園地方檢察署檢察官
被      告  張家軍






上列上訴人因被告詐欺等案件，不服本院刑事庭111年度審簡字
第449號，民國111年7月4日第一審刑事簡易判決（起訴案號：10
7年度偵緝字第2792號、108年度偵緝字第1號），提起上訴，本
院合議庭為第二審判決如下：
    主  文
原判決關於刑及定應執行刑部分均撤銷。
上開撤銷部分，張家軍所犯侵占罪，累犯，處有期徒刑伍月，如
易科罰金，以新臺幣壹仟元折算壹日；又所犯詐欺取財罪，累犯
，處有期徒刑參月，如易科罰金，以新臺幣壹仟元折算壹日。應
執行有期徒刑陸月，如易科罰金，以新臺幣壹仟元折算壹日。 
    事實及理由
一、審理範圍：
    按上訴得明示僅就判決之刑、沒收或保安處分一部為之，民
    國110年6月16日修正公布，自同年月18日起施行之刑事訴訟
    法第348條第1項、第2項、第3項分別定有明文。本案經檢察
    官明示僅就原判決之刑部分提起上訴(見簡上卷第57頁)，故
    依刑事訴訟法第348條第3項規定，本院自僅就原判決關於刑
    之部分（含定應執行刑）審理，至於未表明上訴之原判決關
    於犯罪事實、罪名及沒收部分非本院審判範圍，連同認定犯
    罪事實所憑之證據及理由均引用原審判決書之記載（如附件
    ）。
二、刑之加重事由：
    被告張家軍前因竊盜案件，經法院判處有期徒刑7月確定，
    入監執行後，於104年3月20日執行完畢，有卷附臺灣高等法
    院被告前案紀錄表1份可稽，其受有期徒刑之執行完畢後，5
    年以內故意再犯有期徒刑以上之本案各罪，均為累犯；而本
    院衡酌被告本件所犯與前述構成累犯之犯罪雖屬不同罪名之
    故意犯罪，惟皆為侵害他人財產權之犯罪，且被告既經入監
    施以矯正後，猶未能藉由徒刑之執行而生警惕，已見其對刑
    罰反應力之薄弱，被告不思循正當途徑獲取所需，一再侵害
    他人財產法益，益見其對財產法益侵害之特別惡性，本院因
    認以本案具體情節，依累犯加重最低法定本刑，並無使被告
    所受刑罰超過其所應負擔罪責，致其人身自由因此遭受過苛
    侵害之罪刑不相當、違反比例原則之情形，是被告所犯本案
    各罪，皆應依刑法第47條第1項之規定加重其刑。
三、撤銷改判之理由：
  ㈠原審就被告所犯侵占、詐欺取財罪，予以科刑，原非無見。
    惟被告所犯上開2罪，均構成累犯，應依刑法第47條第1項規
    定加重其刑，已如前述，原審未審酌被告有前開刑之加重事
    由所為科刑，即有未洽。檢察官上訴執此指摘原審判決之科
    刑不當，為有理由，應由本院依法就刑之部分予以撤銷改判
    。
  ㈡爰以行為人之責任為基礎，審酌被告正值青壯，不思循己力
    以正當方式賺取生活所需，竟侵占承租之車輛、訛詐他人財
    物，輕忽他人之財產法益，所為非是，兼衡被告犯罪動機、
    手段、侵占及詐得財物價值，及智識程度、家庭狀況暨犯後
    坦承犯行之態度等一切情狀，分別量處如主文第2項所示之
    刑、易科罰金之折算標準，暨定應執行刑、易科罰金之折算
    標準，以資懲儆。 
據上論斷，應依刑事訴訟法第455條之1第1項、第3項、第373條
、第369條第1項前段、第364條、第299條第1項前段，判決如主
文。
本案經檢察官詹佳佩到庭執行職務。
中　　華　　民　　國　　111 　年　　10　　月　　28　　日
                  刑事第八庭  審判長法　官  許雅婷

                                    法  官  鄭朝光

                                    法  官  葉作航
以上正本證明與原本無異。
不得上訴。
　　　　　　　　　　　　　　　      書記官　陳淑芬
中　　華　　民　　國　　111 　年　　10　　月　　31　　日


附件：
臺灣桃園地方法院刑事簡易判決
                                  111年度審簡字第449號
公　訴　人　臺灣桃園地方檢察署檢察官
被      告  張家軍  男  民國00年0月0日生
                    身分證統一編號：Z000000000號
                    住金門縣○○鎮○○里00鄰○○00號
                    居屏東縣○○鄉○○路0段○○巷0○0號
　　　　　　　　　　  808室
　　　　　　　　　　(另案羈押於法務部○○○○○○○○)
上列被告因詐欺等案件，經檢察官提起公訴（107年度偵緝字第2
792號、108年度偵緝字第1號），本院受理後（111年度審易緝字
第9號），經被告於準備程序中自白犯罪，本院認宜以簡易判決
處刑，爰經合議庭裁定改以簡易判決處刑，判決如下：
    主  文
張家軍犯侵占罪，處有期徒刑肆月，如易科罰金，以新臺幣壹仟
元折算壹日；未扣案之犯罪所得現金新臺幣貳萬貳仟肆佰伍拾元
沒收，於全部或一部不能沒收或不宜執行沒收時，追徵其價額。
又犯詐欺取財罪，處有期徒刑貳月，如易科罰金，以新臺幣壹仟
元折算壹日。應執行有期徒刑伍月，如易科罰金，以新臺幣壹仟
元折算壹日。
    事實及理由
一、本件犯罪事實及證據，除應補充、更正如下外，其餘均引用
    如附件檢察官起訴書之記載：
  ㈠起訴書犯罪事實欄三第9至10行「依指示於107年1月25日15時
    許及同年月31日18時10分許」更正為「依指示於107年1月25
    日15時14分許及同年月31日18時11分許」。
  ㈡證據部分補充「告訴人環球汽車租賃有限公司之代表人蕭宇
    蓮於本院準備程序中之陳述」、「被告張家軍於本院準備程
    序及訊問程序中之自白」。
二、論罪科刑：
　㈠查被告於為如起訴書犯罪事實欄二所示行為後，刑法第335條
    規定雖於民國108年12月25日修正公布施行，並自同年月27
    日生效，惟此次修正係依刑法施行法第1條之1第2項本文規
    定將罰金數額修正提高30倍，經調整換算後予以明定，其修
    正之結果不生有利或不利於行為人之情形，自非法律變更，
    不生新舊法比較之問題，是被告此部分犯行，應依一般法律
    適用原則，逕行適用現行刑法第335條第1項之規定論處，先
    予敘明。
　㈡核被告如起訴書犯罪事實欄二之所為，係犯刑法第335條第1
    項之侵占罪；如起訴書犯罪事實欄三之所為，則係犯刑法第
    339條第1項之詐欺取財罪。又被告所犯前開2罪間，犯意各
    別，行為互殊，應予分論併罰。
　㈢爰審酌被告正值青壯，竟不思以正當方式獲取所需，反侵占
    告訴人環球汽車租賃有限公司所有之重型機車，復又訛詐告
    訴人翁偉誌之財物，其所為均非可取，應予懲處，惟念被告
    於犯罪後坦承犯行，態度尚可，兼衡被告前因竊盜、詐欺犯
    行，經法院論罪科刑紀錄，有臺灣高等法院被告前案紀錄表
    1份可參，及其犯罪之動機、目的、手段、情節，及告訴人
    環球汽車租賃有限公司及翁偉誌因此所受損害之程度，並考
    量被告於警詢時自陳國中畢業之教育程度、勉持之家庭經濟
    狀況（詳福建金門地方檢察署107年度偵緝字第56號卷第11
    頁）等一切情狀，分別量處如主文所示之刑，並定其應執行
    刑，暨就宣告刑及應執行刑，均諭知易科罰金之折算標準，
    以示懲儆。
三、沒收：
　㈠查被告因起訴書犯罪事實欄二所示犯行而取得之犯罪所得為
    車牌號碼000-000號重型機車1輛及該車輛之相關使用利益共
    計新臺幣（下同）2萬2,450元（含租金、運費、修理費用、
    營業損失），此據告訴人環球汽車租賃有限公司之代表人蕭
    宇蓮於本院準備程序時證述明確，並提出計算式與收據1紙
    可考（詳本院108年度審易字第915號卷第131至133頁）。因
    上開重型機車業由告訴人環球汽車租賃有限公司領回（詳臺
    灣臺中地方檢察署107年度偵字第15301號卷第40頁反面），
    是此部分依刑法第38條之1第5項規定，自不予宣告沒收或追
    徵；惟就被告上開所獲之相關使用利益2萬2,450元，既未扣
    案，復未賠償予告訴人環球汽車租賃有限公司，且無不宜宣
    告沒收或追徵之事宜，爰依刑法第38條之1第1項、第3項之
    規定宣告沒收，於全部或一部不能沒收或不宜執行沒收時，
    追徵其價額。
　㈡另被告因起訴書犯罪事實欄三所示犯行而取得之犯罪所得為
    現金1萬5,000元，因業經被告母親陳小娟代其返還予告訴人
    翁偉誌，此有陳小娟提出之郵政入戶匯款申請書1紙在卷可
    考（詳福建金門地方檢察署107年度偵字第371號卷第85頁）
    ，故為免過苛，爰依刑法第38條之2第3項規定，不予宣告沒
    收或追徵。       
四、依刑事訴訟法第449條第2項、第3項、第450條第1項、第454
    條第2項，逕以簡易判決處刑如主文。
五、如不服本判決，應於判決送達後20日內，向本院合議庭提出
    上訴狀（須附繕本）。
中　　華　　民　　國　　111 　年　　7 　　月　　4 　　日
                  刑事審查庭    法  官  林慈雁
以上正本證明與原本無異。
如不服本判決，應於判決送達後20日內向本院提出上訴狀（應附
繕本）。
                                書記官  吳秉翰
中　　華　　民　　國　　111 　年　　7 　　月　　4 　　日
附錄本案論罪科刑法條全文：
刑法第335條
意圖為自己或第三人不法之所有，而侵占自己持有他人之物者，
處5年以下有期徒刑、拘役或科或併科3萬元以下罰金。前項之未
遂犯罰之。

刑法第339條
意圖為自己或第三人不法之所有，以詐術使人將本人或第三人之
物交付者，處5年以下有期徒刑、拘役或科或併科50萬元以下罰
金。
以前項方法得財產上不法之利益或使第三人得之者，亦同。
前二項之未遂犯罰之。

附件：
臺灣桃園地方檢察署檢察官起訴書
                                   107年度偵緝字第2792號
108年度偵緝字第1號
　　被　　　告　張家軍　男　27歲（民國00年0月0日生）
　　　　　　　　　　　　住○○市○○區○○○街0巷00號3樓
                          之4
                        （現另案羈押在法務部○○○○○○
                          ○○）
　　　　　　　　　　　　國民身分證統一編號：Z000000000號
上列被告因詐欺等案件，業經偵查終結，認應提起公訴，茲將犯
罪事實及證據並所犯法條分敘如下：
　　　　犯罪事實
一、張家軍前因竊盜案件，經臺灣桃園地方法院102年度易字第1
    345號判決處有期徒刑7月，復經臺灣高等法院103年度上易
    字第1251號判決上訴駁回確定，於民國104年3月20日徒刑執
    行完畢（構成累犯）。
二、張家軍於106年11月25日19時許，在臺中市○區○○路000號之
    環球汽車租賃有限公司，向蕭宇蓮承租並簽立車牌號碼000-
    000號普通重型機車（下稱本件機車）之租賃契約，約定租
    賃期限自106年11月25日19時58分至106年11月26日20時止、
    每日租金新臺幣（下同）450元（已給付1日租金450元），
    竟意圖為自己不法之所有，基於侵占之犯意，於106年11月2
    6日20時租賃期限屆滿後，未將本件機車返還，變易持有為
    所有之意思，在臺中市某處（詳細地址不詳），將本件機車
    侵占入己，並交付與某真實姓名年籍不詳之人使用。
三、張家軍意圖為自己不法之所有，基於詐欺取財之犯意，於10
    7年1月23日23時前之某時許，在買賣交易社團臉書中佯稱：
    欲販售某中古BMW轎車云云，致翁偉誌於觀看該等佯稱之內
    容後陷於錯誤而與張家軍聯繫，張家軍復佯稱：其欲販售之
    中古BMW轎車總價金18萬元、需付訂金1萬5,000元云云，並
    提供其母陳小娟（所涉詐欺罪嫌部分，另經福建金門地方檢
    察署檢察官為不起訴之處分）之臺灣中小企業銀行帳戶（帳
    號：000-00000000000號，下稱本件中小企銀帳戶）以供匯
    款所用，致翁偉誌陷於錯誤，依指示於107年1月25日15時許
    及同年月31日18時10分許，分別匯款1萬元、5,000元（共1
    萬5,000元）至本件中小企銀帳戶。
四、案經蕭宇蓮訴由臺中市政府警察局第一分局報告臺灣臺中地
    方檢察署陳請臺灣高等檢察署檢察長移轉本署、翁偉誌訴由
    金門縣警察局金湖分局報告福建金門地方檢察署陳請最高檢
    察署檢察總長移轉本署偵辦。
　　　　證據並所犯法條
一、上揭犯罪事實二，業據被告張家軍於偵訊時坦承不諱，核與
    告訴人蕭宇蓮於警詢時所指、告訴代理人楊皓任於偵訊時所
    指內容相符，復有本件機車出租約定切結書、車輛詳細資料
    報表、公司基本資料查詢結果、新竹縣政府警察局舉發（本
    件機車）違反道路交通管理事件通知單在卷可稽，其此部分
    之犯嫌堪以認定。而上揭犯罪事實三，業據被告於偵訊時坦
    承不諱，核與告訴人翁偉誌於警詢及偵訊時所指內容大致相
    符，亦與另案被告（即被告之母）陳小娟於警詢及偵訊時所
    供內容無牴觸之情，復有本件中小企銀帳戶交易明細表、告
    訴人翁偉誌匯款相關交易明細、告訴人翁偉誌與被告之對話
    紀錄擷取畫面在卷可憑，其此部分之犯嫌亦堪認定。
二、核被告所為，係犯刑法第335條第1項侵占及同法第339條第1
    項詐欺取財等罪嫌。
(一)被告所犯上開2罪間，犯意各別，行為互殊，罪名不同，請
    分論併罰。
(二)被告前有如犯罪事實欄一所載之犯罪科刑及執行情形，有刑
    案資料查註紀錄表附卷可憑，其於徒刑執行完畢5年以內，
    故意再犯本件有期徒刑以上之各罪，均為累犯，請分別依刑
    法第47條第1項規定加重其刑。
三、依刑事訴訟法第251條第1項提起公訴。
　　此　致
臺灣桃園地方法院
中　　華　　民　　國　　108 　年　　3 　　月　　29　　日
　　　　　　　　　　　　　　　檢　察　官  翁 健 剛
本件證明與原本無異
中　　華　　民　　國　　108 　年　　4 　　月　　11　　日
                              書  記  官  簡 冠 宇
所犯法條：
中華民國刑法第335條第1項
（普通侵占罪）
意圖為自己或第三人不法之所有，而侵占自己持有他人之物者，
處5年以下有期徒刑、拘役或科或併科1千元以下罰金。前項之未
遂犯罰之。
中華民國刑法第339條第1項
（普通詐欺罪）
意圖為自己或第三人不法之所有，以詐術使人將本人或第三人之
物交付者，處5年以下有期徒刑、拘役或科或併科50萬元以下罰
金。
以前項方法得財產上不法之利益或使第三人得之者，亦同。
前二項之未遂犯罰之。